# 【请教陈版】以自产品向股东分配股利的账务处理

提问人：wx_5e7dc5ecabdd 时间：2023-04-30 09:36:06
权益性交易是指所有者以其所有者身份与企业进行的交易，根据权益性交易的定义，以自产产品向股东分配股利，是否属于权益性交易？
如果属于权益性交易，那么以自产产品向股东分配股利就不能确认收入结转成本，那么如何进行账务处理？
很多人说都要确认自产产品的收入，如果这样处理，岂不是上市公司可以和大股东以分配股利的形式随意虚增收入和利润了？ 即，以自产产品向大股东分配股利，确认收入费用，然后大股东在以投资的形式将该产品投入进企业，产品可能都没动地方，收入和利润反而可以随意虚增
所以我认为应当按照权益性交易的处理，只影响所有者权益，不得影响当期损益。

回答人：chenyiwei
如果以自产产品向全体股东按其股权比例分配实物股利的，则参照IFRIC 17处理（执行新收入准则后，该解释已废止，但仍可以参考），可以将商品的公允价值与账面价值之间的差额计入损益。
参照债务重组中以存货抵债的处理，个人理解对于以自产产品向股东分配股利的做法，可将应付股利金额与作为实物股利交付给股东的商品的账面价值之间的差额确认为其他收益。前提是确实转移了该等商品的控制权。